臺灣新北地方法院刑事判決
111年度訴字第337號
公  訴  人  臺灣新北地方檢察署檢察官
被      告  許哲維


            李宗霖


            何宗祐


上列被告因強制等案件，經檢察官提起公訴（111年度偵字第607
2號、第6750號），於準備程序中，被告就被訴事實為有罪之陳
述，經告以簡式審判程序之旨，並聽取當事人、辯護人之意見後
，本院合議庭裁定由受命法官獨任進行簡式審判程序，並判決如
下：
    主  文
許哲維共同犯剝奪他人行動自由罪，處有期徒刑參月，如易科罰
金，以新臺幣壹仟元折算壹日。扣案之IPHONE7手機、球棒、開
山刀各壹支及筆記本壹本均沒收。
李宗霖共同犯剝奪他人行動自由罪，處有期徒刑貳月，如易科罰
金，以新臺幣壹仟元折算壹日。
何宗祐共同犯剝奪他人行動自由罪，處有期徒刑貳月，如易科罰
金，以新臺幣壹仟元折算壹日。
    事  實
一、許哲維與廖家德有債務糾紛，得知友人林姝汝與廖家德相約
    於民國111年1月19日21時30分許，在新北市○○區○○○路000號
    之133汽車旅館305號房見面飲酒，竟與李宗霖、何宗祐共同
    基於剝奪他人行動自由之犯意聯絡，由許哲維駕駛車牌號碼
    0000-00號自用小客車(下稱甲車)搭載李宗霖、何宗祐、林
    姝汝前往上址汽車旅館，許哲維、李宗霖、何宗祐（下稱許
    哲維等3人）先在旅館外等候，林姝汝獨自進入上開旅館房
    間，待廖家德於同日22時4分許，駕駛車牌號碼000-0000號
    自用小客車(下稱乙車)抵達上開旅館房間後，許哲維等3人
    即於同日22時22分許駕車進入旅館至305號房內，何宗祐、
    李宗霖分別持球棒、開山刀朝廖家德揮砍，許哲維則徒手毆
    打廖家德，致廖家德受有頭部擦挫傷、右肩挫傷、左肩挫傷
    、右前臂挫傷、左前臂挫傷、右手7公分撕裂傷經縫合術後
    之傷害（許哲維等3人涉犯傷害部分，業經廖家德於偵查中
    撤回告訴），並強令廖家德償還新臺幣（下同）10萬元，廖
    家德遂以通訊軟體FACETIME向友人曾佑樺求助，請曾佑樺幫
    忙匯款10萬元至中國信託商業銀行帳號000-000000000000號
    帳戶內。許哲維等3人復向廖家德恫稱：若不還錢就別想離
    開等語，致使廖家德心生畏懼，配合坐上由李宗霖駕駛、何
    宗祐同坐之乙車離開旅館，之後又一同換搭由許哲維駕駛、
    林姝汝同坐之甲車後座，何宗祐、李宗霖分坐在廖家德兩側
    看管，期間並一再要求廖家德聯絡曾佑樺匯款，待曾佑樺匯
    款後，即於同年月20日0時26分、1時15分許，將廖家德載至
    新北市○○區○○路000號統一超商福港門市、新北市○○區○○路0
    段000號統一超商民楊門市提款，在何宗祐陪同監視下，廖
    家德先後提領5萬元、5萬元交予許哲維。嗣於同日1時31分
    許，許哲維等人將廖家德載回上開旅館旁之乙車停放處，強
    令廖家德簽立傷害之和解契約後，始將廖家德釋放，以此方
    式剝奪廖家德之行動自由約3小時。廖家德獲釋後立即報警
    處理，經警於111年1月20日18時50分許，在許哲維位於新北
    市○○區○○○路000號10樓居所，將許哲維拘提到案，並在上開
    居所及甲車內，扣得許哲維所有之IPHONE7手機、球棒、開
    山刀各1支及筆記本1本等物，始查悉上情。
二、案經廖家德訴由新北市政府警察局林口分局報請臺灣新北地
    方檢察署檢察官偵查起訴。
    理  由
一、本案被告許哲維、李宗霖、何宗祐所犯均係死刑、無期徒刑
    、最輕本刑為3 年以上有期徒刑以外之罪，且非高等法院管
    轄第一審之案件，其於準備程序中就被訴事實為有罪之陳述
    ，經告知簡式審判程序之旨，並聽取公訴人及被告3人之意
    見後，本院裁定進行簡式審判程序，合先敘明。
二、上開犯罪事實，業據被告許哲維、李宗霖、何宗祐於本院審
    理中均坦承不諱，核與證人即告訴人廖家德於警詢時之證述
    、證人蕭巧欣於警詢及偵查中之證述、證人曾佑樺於警詢時
    之證述大致相符，並有偵查報告1份、被告許哲維提出之微
    信訊息翻拍照片3張、新北市政府警察局林口分局搜索扣押
    筆錄、扣押物品目錄表各2份、衛生福利部臺北醫院111年1
    月20日診斷證明書1份、證人蕭巧欣與林姝汝之微信對話紀
    錄截圖27張、搜索現場及扣案物照片17張、告訴人受傷照片
    3張、現場蒐證照片6張、監視錄影畫面截圖22張、甲車照片
    3張、和解協議書、刑事撤回告訴狀、新北市政府警察局數
    位證物勘察報告各1份附卷可參（見111年度他字第1217號卷
    第3至4頁、111年度偵字第6072號卷第9、31至33、38至40、
    46、57至70頁反面、105至107、146至148頁、111年度偵字
    第6750號卷第14至21、30至53頁），足徵被告3人之自白與
    事實相符，應堪採信，本案事證明確，被告3人上開犯行，
    堪以認定。
三、論罪科刑：
　㈠核被告3人所為，均係犯刑法第302條第1項之剝奪他人行動自
    由罪。又被告3人於剝奪告訴人行動自由行為繼續當中，所
    為之恐嚇危害安全及強制等行為，皆屬該剝奪他人行動自由
    行為之部分行為，均不另論罪。
　㈡被告3人就上開犯行，有犯意聯絡及行為分擔，為共同正犯。
　㈢又被告3人雖有如起訴書犯罪事實欄一所載之科刑及執行情形
    ，有臺灣高等法院被告前案紀錄表附卷可憑，惟檢察官就被
    告3人構成累犯之事實及應加重其刑事項，未具體指出證明
    之方法，本院依最高法院刑事大法庭110年度台上大字第566
    0號裁定意旨，本案不得認被告3人構成累犯，但本院仍以前
    開前科紀錄表之記載作為刑法第57條第5款之審酌事項，附
    此敘明。
　㈣爰以行為人之責任為基礎，審酌被告許哲維為使告訴人出面
    處理債務，竟夥同被告李宗霖、何宗祐以前開強暴之非法方
    式剝奪告訴人行動自由，造成告訴人身心莫大恐懼之危害，
    所為應予非難，惟念被告3人犯後均坦承犯行，且於偵查中
    已與告訴人達成和解，並賠償完畢，有和解協議書1紙在卷
    可稽（見111年度偵字第6750卷第20頁及其反面），態度尚
    稱良好，兼衡被告3人均有妨害自由之前科、犯罪之動機、
    目的、手段、角色分工，及被告許哲維自陳大學肄業之智識
    程度，目前從事房仲業，月收入約1萬多元之家庭經濟狀況
    ；被告李宗霖自陳高中肄業之智識程度，目前從事裝潢業，
    月收入約2萬8,000元之家庭經濟狀況；被告何宗祐自陳高中
    肄業之智識程度，目前在家裡的早餐店幫忙，月收入約2萬
    多元之家庭經濟狀況等一切情狀，分別量處如主文所示之刑
    ，並均諭知易科罰金之折算標準。
四、沒收：
　㈠扣案之IPHONE7手機（IMEI：000000000000000號）、球棒、
    開山刀各1支及筆記本1本，均係被告許哲維所有，供本案犯
    行所用之物，業據被告許哲維供述明確（見111年度偵字第6
    072號卷第3頁反面至第4頁、本院卷第55頁），爰均依刑法
    第38條第2項前段規定，在被告許哲維之犯罪項下宣告沒收
    。
　㈡至扣案之現金10萬元，固屬被告許哲維之犯罪所得，惟被告
    許哲維已與告訴人以20萬元達成和解，並賠償完畢，業經告
    訴人陳明在卷（見111年度偵字第6750號卷第5頁反面、本院
    卷第127頁），並有和解協議書1紙在卷可稽（見111年度偵
    字第6750卷第20頁及其反面），犯罪所得已全數實際合法發
    還告訴人，依刑法第38條之1第5項規定，自無庸為沒收之諭
    知。
據上論斷，應依刑事訴訟法刑事訴訟法第273條之1第1項、第299
條第1項前段，判決如主文。
本案經檢察官徐綱廷提起公訴，檢察官陳炎辰到庭執行職務。
中　　華　　民　　國　　111 　年　　5 　　月　　31　　日
　　　　　　　　　刑事第十五庭  法　官　黃湘瑩
上列正本證明與原本無異。
如不服本判決，應於判決送達後20日內敘明上訴理由，向本院提
出上訴狀 (應附繕本) ，上訴於臺灣高等法院。其未敘述上訴理
由者，應於上訴期間屆滿後20日內向本院補提理由書「切勿逕送
上級法院」。
                                 書記官  廖宮仕
中　　華　　民　　國　　111 　年　　5 　　月　　31　　日

附錄本案論罪科刑法條全文：
中華民國刑法第302條
私行拘禁或以其他非法方法，剝奪人之行動自由者，處5年以下
有期徒刑、拘役或9千元以下罰金。
因而致人於死者，處無期徒刑或7年以上有期徒刑；致重傷者，
處3年以上10年以下有期徒刑。
第1項之未遂犯罰之。